【裁判字號】    98,交聲,291
【裁判日期】    980930
【裁判案由】    聲明異議
【裁判全文】
臺灣屏東地方法院刑事裁定             98年度交聲字第291號
原處分機關  交通部公路總局高雄區監理所屏東監理站
異  議  人  甲○○
（即受處分人）
上列受處分人因違反道路交通管理處罰條例案件，對於交通部公
路總局高雄區監理所屏東監理站民國98年8 月4 日所為之裁決處
分（處分案號：屏監違字第裁82-TA0000000號、屏監違字第裁
82-TA00000000號 ）聲明異議，本院裁定如下：
    主  文
異議駁回。
    理  由
一、原處分意旨略以：異議人即受處分人（下稱：異議人）甲○
    ○於民國（下同）98年5 月29日下午2 時50分，駕駛車牌號
    碼8336-WT 號自用小客車行經台九線434_5K（大武）處時，
    經台東縣警察局交通警察隊舉發有「現速60公里、經測速時
    速120公里、超速60公里」及「駕駛人行車速度超過規定之
    違規，有東警交字第TA0000000、TA0000000 號違規單可參
    ，並經舉發單位查復舉發無誤。爰依道路交通管理處罰條例
    （下稱：「處罰條例」）第43條第1 項第2款及第43條第4項
    暨違反道路交通管理事件統一裁罰基準及處理細則第41條、
    第43條、第44條及第67條規定，裁處異議人罰款新台幣（下
    同）8,000 元，共記違規點數3 點，核無違誤。
二、異議意旨詳如「司法（聲明異議）狀所載」（如附件）。
三、查異議人於98年5 月29日下午2 時50分，駕駛車號8336-WT
    號自用小客車行經台九線434_5K（大武）處時，被舉發有
    「現速60公里、經測速時速120公里、超速60公里」及「駕
    駛人行車速度超過規定之最高時速60公里以上（處車主）（
    吊扣牌照3個月）」之違規事件舉發通知單暨採證照片附卷
    可按，並據異議人亦不爭執前揭時、地之駕駛行為，以上情
    事可堪認定為事實。
四、異議人雖以前開情詞置辯，惟查：
    本件係依科學儀器取得證據資料，證明違規行為，有雷達
    測距儀採證照片可資參照。而該雷達測速儀（廠牌：GATS
    -OMETER 、型號：(一)主機:TYPE 24、(二)天線:TYPE 24
    、器號： (一)主 機:2279 、 (二)天 線:2279） 係經濟部
    標準檢驗局檢定合格後，核發雷達測速儀檢定合格證書1 紙
    （檢定合格單號碼：JOGA0000000A、JOGA0000000B），本次
    係在97年8 月26日檢定合格，有效期限至98年8 月31日止，
    此有經濟部標準檢驗局97年8 月26日日出具雷達測速儀檢定
    合格證書在卷可按（見本院卷第16頁）。是以本件既經科學
    方法拍攝採證，復無證據證明該儀器有何等故障或誤判情事
    ，則該科學儀器所取得之證據資料，應認為正確無誤，異議
    人所辯委無足採。
五、按汽車駕駛人，駕駛汽車有行車速度，超過規定之最高時速
    60公里以上者，處新臺幣6,000元以上24,000元以下罰緩，
    並當場禁止其駕駛，道路交通管理處罰條例第43條第1 項第
    2款定有明文。本件異議人經雷達測定時速120 公里、超速
    60公里，違規事證明確，原處分機關依道路交通管理處罰條
    例第43條第1 項第2 款及同條例第43條第4 項裁處罰款
    8,000 元，並依道路交通管理處罰條例第63 條第1 項第3款
    規定，記違規點數3 點核無違誤。異議意旨求予撤銷原處分
    為無理由，應予駁回。
六、據上論結，依道路交通案件處理辦法第19條，裁定如主文。
中    華    民    國    98    年    9     月    30    日
                    交通法庭    法  官  潘正屏
以上正本證明與原本無異。
如不服本裁定應於收受送達後5 日內向本院提出抗告書狀敘述抗
告之理由抗告於台灣高等法院高雄分院。
中    華    民    國    98    年    9     月    30    日
                                書記官  唐明煌


司法院資訊處製作；財團法人民間司法改革基金會備份。
